【裁判字號】    99,易,368
【裁判日期】    990624
【裁判案由】    竊盜
【裁判全文】
臺灣屏東地方法院刑事判決               99年度易字第368號
公  訴  人  臺灣屏東地方法院檢察署檢察官
被      告  甲○○
上列被告因竊盜案等件，經檢察官提起公訴（99年度偵字第3934
號）及追加起訴（99年度偵字第2021號、99年度偵緝字第168 號
），本院於準備程序進行中，因被告就被訴事實均為有罪之陳述
，經告知簡式審判程序意旨，並聽取公訴人及被告意見後，本院
裁定依簡式審判程序審理，判決如下：
    主  文
甲○○於夜間侵入住宅竊盜，共貳罪，均累犯，各處有期徒刑拾
月；又犯竊盜罪，累犯，處有期徒刑肆月；又犯恐嚇危害安全罪
，累犯，處有期徒刑月。應執行有期徒刑壹年拾月。
    事  實
一、甲○○前於民國94年間，因施用毒品案件，經臺灣嘉義地方
    法院以94年度訴字第290 號判決處有期徒刑8 月、7 月，應
    執行有期徒刑1 年2 月確定，另因竊盜案件，經同法院以94
    年度易字第204 號判決處有期徒刑2 年8 月確定，嗣先經同
    法院以95年度聲字第22號裁定就上開3 罪定應執行有期徒刑
    3 年10月確定，復以96年度聲減字第1325號裁定就上開3 罪
    裁定減刑並定應執行有期徒刑3 年2 月確定，而於97年7 月
    1 日縮刑期滿執行完畢。
二、甲○○意圖為自己不法所有，於(一)98年12月5 日下午7 時3
    分許，與不知情之友人黃褘綸前往設在屏東縣潮州鎮○○路
    69號「遠傳電信公司中山店」，趁店員溫彩呈與黃禕綸聊天
    而不注意之際，徒手竊取溫彩呈所管領之NOKIA 牌N5530 型
    手機及SONY牌T700型手機各1 支。得手後，即藉故離去，獨
    留黃褘綸在現場。嗣溫彩呈發現該手機遭甲○○竊取，旋即
    聯繫甲○○，要求將手機歸還，甲○○雖同意歸還手機，惟
    要求讓黃褘綸與其一同離去，後即在上址店門口，將手機歸
    還予溫彩呈，然因未見黃褘綸，因而心生不滿，對溫彩呈以
    ：若不將我朋友帶出來，將放火燒店等語，恐嚇溫彩呈，致
    溫彩呈因而心生畏懼，致生危害於安全。(二)、於99年2 月4
    日晚上10時20分許，搭乘不知情之伍佳文（另經檢察官為不
    起訴處分）所騎乘之機車，行經屏東縣崁頂鄉○○村○○路
    10號林光華住處時，見該處後門未上鎖，即心生貪念，藉故
    自行下車，未經林光華之同意，擅自侵入林光華之住處，徒
    手竊取林光華所有之手機4 支、金牌32面、戒指1 只、手錶
    3 只、臺灣土地銀行信用卡2 張、中國石油VISA卡1 張、鑰
    匙5 支、搖控器1 個、電腦主機1 台、液晶電視37吋1 台、
    事務列表機1 台、電腦配件2 台及現金新台幣（以下同）2,
    000 元等物。得手後，將其中體積較大之電腦主機、電腦配
    件、液晶電視及事務列表機等物，分別藏放在上址後方廢棄
    浴缸內及對面住宅圍牆內，欲伺機載運。嗣於同年月8 日晚
    上10時許，在崁頂鄉○○村○○路15之1 號處，為警循線查
    獲，並扣得臺灣土地銀行信用卡2 張、中國石油VISA卡1 張
    、鑰匙5 支及搖控器1 個、電腦主機1 台、液晶電視37吋1
    台、事務列表機1 台及電腦配件2 台等物（均經被害人林光
    華領回）。
三、甲○○復意圖為自己不法之所有，於99年4 月17日晚上7 時
    許，途經屏東縣崁頂鄉○○村○○路1-10號乙○○住處時，
    因見大門未上鎖，竟未經乙○○同意，無故於夜間侵入該屋
    內，徒手竊取乙○○所有之保時捷牌手錶1 只、國際牌32吋
    液晶電視1 台、易利信牌手機2 支，得手後，欲離開之際，
    適乙○○返家而當場發覺，隨即報警處理而查獲。
四、案經屏東縣政府警察局東港分局暨潮州分局分別報請臺灣屏
    東地方法院檢察署檢察官偵查起訴及追加起訴。
    理  由
一、被告甲○○所犯均係死刑、無期徒刑、最輕本刑為3 年以上
    有期徒刑以外之罪，其等於準備程序就前揭被訴事實均為有
    罪之陳述，經告知簡式審判程序之旨，並聽取其等與公訴人
    之意見後，本院認無不得或不宜改依簡式審判程序進行之情
    ，爰依刑事訴訟法第273 條之1 第1 項、第284 條之1 規定
    ，裁定進行簡式審判程序。
二、上揭犯罪事實，業據被告於本院審理時坦承不諱，核與證人
    即被害人乙○○、溫彩呈、林光華、證人黃禕綸分別於警詢
    中之證述、證人即同案被告伍佳文於警詢、檢察官偵訊中所
    證述之情節相符，並有監視錄影翻拍照片5 張暨現場照片4
    張、職務報告1 張、監視錄影翻拍畫面暨勘驗筆錄1 份、照
    片8 張、扣押物品目錄表1 份、贓物認領保管單各2 份、偵
    查報告1 紙附卷可稽，足認被告之自白與事實相符，事證明
    確，其犯行均堪以認定，應予依法論科。
三、核被告如事實欄二、(一)所為，係犯刑法第320 第1 項竊盜罪
    及同法第305 條之恐嚇危害安全罪；如事實欄二、(二)及事實
    欄三所為，均係犯刑法第321 條第1 項第1 款之加重竊盜罪
    。其所犯上開2 次加重竊盜罪、1 次普通竊盜罪及1 次恐嚇
    危害安全罪等4 罪間，均犯意各別，行為互殊，應予分論併
    罰。又查被告甲○○前於94年間因施用毒品案件，經臺灣嘉
    義地方法院以94年度訴字第290 號判決處有期徒刑8 月、7
    月，應執行有期徒刑1 年2 月確定，另因竊盜案件，經同法
    院以94年度易字第204 號判決處有期徒刑2 年8 月確定，嗣
    先經同法院以95年度聲字第22號裁定就上開3 罪定應執行有
    期徒刑3 年10月確定，復以96年度聲減字第1325號裁定就上
    開3 罪裁定減刑並定應執行有期徒刑3 年2 月確定，而於97
    年7 月1 日縮刑期滿執行完畢之事實，有臺灣高等法院被告
    前案紀錄表1 份附卷可按，其受有期徒刑之執行完畢5 年以
    內故意再犯本件有期徒刑以上之罪，均為累犯，應依刑法第
    47條第1 項之規定各加重其刑。爰審酌被告前有竊盜、毒品
    危害防制條例等前科，有臺灣高等法院被告前案紀錄表1份
    附卷可按，素行非佳，其2 次於夜間侵入被害人之住宅行竊
    ，嚴重危害住居之安全，其犯罪手段非屬輕微、犯案動機單
    純，惟念被告於本院審理中坦承犯行，態度尚稱良好等一切
    情狀，分別量處如主文所示之刑，並定其應執行之刑。又被
    告之竊盜前科非多，均與本案間隔相當時日，本院已審酌刑
    法第57條所列舉之事項及其他一切情狀，判處被告徒刑，已
    屬罪刑相當，足以體現司法正義，並契合社會感情。又諭知
    被告強制工作非矯正其竊盜犯行之唯一方法，並審酌藉強制
    工作手段以矯正被告犯罪習性應合乎一定之比例，且求得法
    益間之均衡等情，綜合以觀，本院認尚無對被告宣告強制工
    作之必要，爰不諭知於刑之執行前，令入勞動場所強制工作
    ，附此敘明。
據上論斷，應依刑事訴訟法第273 條之1 第1 項、第299 條第1
項前段，刑法第305 條、第320 第1 項、第321 條第1 項第1 款
、第47條第1 項、第51條第5 款，刑法施行法第1 條之1 ，判決
如主文。
本案經檢察官劉昀到庭執行職務。
中    華    民    國    99    年    6     月    24    日
                  刑事第一庭    法  官  涂裕洪
以上正本證明與原本無異。
如不服本判決應於收受判決後10日內向本院提出上訴書狀，並
應敘述具體理由；其未敘述上訴理由者，應於上訴期間屆滿後
20日內向本院補提理由書（均須按他造當事人之人數附繕本）
「切勿逕送上級法院」。
中    華    民    國    99    年    6     月    24    日
                                書記官  卓春成
附錄本案論罪科刑法條：
刑法第320條第1項
意圖為自己或第三人不法之所有，而竊取他人之動產者，為竊盜
罪，處5  年以下有期徒刑、拘役或 5 百元以下罰金。
意圖為自己或第三人不法之利益，而竊佔他人之不動產者，依前
項之規定處斷。
前二項之未遂犯罰之。
中華民國刑法第321條第1項第1款、第2項
（加重竊盜罪）
犯竊盜罪而有左列情形之一者，處6 月以上5 年以下有期徒刑：
一、於夜間侵入住宅或有人居住之建築物、船艦或隱匿其內而犯
    之者。
前項之未遂犯罰之。
中華民國刑法第305條
以加害生命、身體、自由、名譽、財產之事，恐嚇他人致生危害
於安全者，處 2 年以下有期徒刑、拘役或 3 百元以下罰金。

司法院資訊處製作；財團法人民間司法改革基金會備份。
